---
title: "Analise Bitcoin"
author: "Christiano Simoes"
date: "2023-12-18"
output:
  pdf_document: default
  html_document: default
---

```{r setup, include=FALSE}
knitr::opts_chunk$set(echo = TRUE)
library(crypto2)
library(dplyr)
library(ggplot2)
library(hrbrthemes)
set.seed(1234)

```

## Resumo

A ideia é capturar os dados usando como fonte o yahoo finance. A partir disso, 
calculamos o indice de Mayer(valor do momento do bitcoin dividido pela média mível
dos últimos 200 dias). O intervalo de dados que estou usando é de Janeiro de 2017 até hoje.  
A decisão é tomada de de acordo com:  
Index < 1 significa "Strong Buy".  
1 < Index < 1.5 Significa esperar um pouco para obersvar o mercado.  
Index > 1.5 Significa vender.  
Index > 2 Venda logo!!.

```{r capturando dados, include=FALSE}

rm(list = ls())
# # Retrieving market history for ALL crypto currencies
list_2023 <- crypto_list(only_active=TRUE) %>% dplyr::filter(first_historical_data<="2023-01-01", last_historical_data>="2023-12-18")

todayDate <- gsub("-","", Sys.Date())
bitcoin_2023 <- crypto_history(
                            coin_list = list_2023,
                            convert = "BRL",
                            limit = 1,
                            start_date = "20170101",
                            end_date = todayDate,
                            interval = "1d"
                          )

bitcoin_2023$timestamp <- as.Date(bitcoin_2023$timestamp)

```

## Calculando o Indice

Seguindo a recomendação para o dia:

```{r pressure, warning=FALSE, echo=FALSE}

nDays <- 200 # get 200 days for moving average
plotDays <- 7*365 # How many days to show in plot (7 years)

bitcoin_2023 <- as.data.frame(bitcoin_2023[order(desc(bitcoin_2023$timestamp)),])

nRange <- nrow(bitcoin_2023) - nDays
index_summary <- data.frame(index = rep(NA, nRange), 
                            date = rep(NA, nRange), 
                            decision = rep(NA, nRange),
                            color = rep(NA,nRange),
                            stop = rep(NA,nRange))


for( i in c(1:nRange)){
  media <- mean(as.vector(bitcoin_2023[i:(i+nDays), "close"]))
  mayers_index <- bitcoin_2023$close[i]/media
  index_summary$index[i] <- mayers_index
  index_summary$date[i] <- as.vector(bitcoin_2023$timestamp[i])
  if(mayers_index <= 1){index_summary$decision[i] <- "Strong Buy"; index_summary$color[i] <- "#69b3a2"}
  if(mayers_index > 1 & mayers_index <= 1.5){index_summary$decision[i] <- "Wait to Buy or Sell";  index_summary$color[i] <- "#0000E2"}
  if(mayers_index > 1.5 & mayers_index <= 2){index_summary$decision[i] <- "Sell"; index_summary$color[i] <- "#FF7F00"}
  if(mayers_index > 2){index_summary$decision[i] <- "Strong Sell"; index_summary$color[i] <- "#FF0000"}
  
}


index_summary$date <- as.Date(index_summary$date)

cat("Today", as.character(Sys.Date()), " Multiple Mayer's index is: ", round(index_summary[index_summary$date == Sys.Date(), "index"],2),"\n",
    "Price = ", bitcoin_2023[bitcoin_2023$timestamp == Sys.Date(), "close"],"\n",
    "The decision is: ", index_summary[index_summary$date == Sys.Date(), "decision"], "\n")

```

## Análise Gráfica 7 Anos

```{r grafico, warning=FALSE, echo=FALSE}

# Convert to factor
index_summary$color <- as.factor(index_summary$color)  
index_summary$decision <- as.factor(index_summary$decision)  

index_summary <- index_summary[order(desc(index_summary$date)),]

printPlot <- function(inDays){
  plot_data <- index_summary[1:inDays,]
  
  # Creating Color schema
  unique_colors <- unique(plot_data$color)
  unique_labels <- unique(plot_data$decision)
  p1 <- plot_data %>%
             ggplot(aes(x = date, y = index)) +
             geom_line(color = "grey") +
             geom_hline(yintercept=c(2.0, 1.5, 1.0), linetype="dashed", color = c("red","blue","green")) +
             geom_point(aes(fill = color), shape = 21, color = "black", size = 3) +
             scale_fill_identity(guide = "legend", labels = unique_labels, breaks = unique_colors) +  # Customize legend labels
             theme_ipsum() +
             ggtitle("Evolution of Bitcoin Index (Multiple Mayer 200)")
 
}

# Show the plot
print(printPlot(plotDays))


```

## Análise Gráfica 1 Ano 

```{r yearPlot, warning=FALSE, echo=FALSE}
# Show the plot
yearDays <- 365
print(printPlot(yearDays))
```


## Análise Gráfica 1 Mês 

```{r monthPlot, warning=FALSE, echo=FALSE}
# Show the plot
monthDays <- 30
print(printPlot(monthDays))
```

